zh-CN: 麦片类型: 球状; 麸皮条; 燕麦脆簇; 脆片; 麦片; 块状; 枕心状; 泡芙状; 环状; 方块状; 其他
fr: Type de céréales: Boules; Bâtonnets de son; Grappes; Croustillantes; Flocons; Pépites; Coussins; Soufflées; Anneaux; Carrés; Autre
nb: Frokostblandingstype: Kuler; Klipinner; Klynger; Sprø; Flak; Biter; Puter; Puffet; Ringer; Firkanter; Annet
pt-PT: Tipo de cereal: Bolas; Palitos de farelo; Aglomerados; Crocantes; Flocos; Pepitas; Almofadas; Tufados; Anéis; Quadrados; Outro
sk-SK: Typ obilniny: Guľôčky; Otrubové tyčinky; Hrudky; Lupienky; Vločky; Nugety; Vankúšiky; Pufované; Krúžky; Štvorčeky; Iné
zh-TW: 穀物類型: 球狀; 麩皮條; 塊狀; 脆片; 穀片; 穀粒; 枕狀; 膨化; 圈狀; 方形; 其他
hu: Gabona fajtája: Golyók; Korpapálcikák; Darabok; Ropogós pehely; Pelyhek; Rögök; Párnácskák; Puffancsok; Karikák; Négyzetek; Egyéb
ru: Тип сухого завтрака: Шарики; Отрубные палочки; Кластеры; Криспы; Хлопья; Наггетсы; Подушечки; Воздушные снеки; Колечки; Квадратики; Другое
sv: Typ av flingor: Bollar; Klistavar; Kluster; Fras; Flingor; Bitar; Kuddar; Puffar; Ringar; Fyrkanter; Övrigt
cs: Typ obiloviny: Kuličky; Otrubové tyčinky; Hrudky; Lupínky; Vločky; Nugety; Polštářky; Křupky; Kroužky; Čtverečky; Jiné
de: Art des Frühstücksgetreides: Kugeln; Kleiestäbchen; Clusters; Crisps; Flocken; Nuggets; Kissen; Puffs; Ringe; Quadrate; Sonstiges
th: ประเภทซีเรียล: ทรงกลม; แท่งรำข้าว; แบบก้อน; แผ่นกรอบ; แผ่น; นักเก็ต; ทรงหมอน; พัฟ; วงแหวน; ทรงสี่เหลี่ยม; อื่นๆ
tr: Tahıl gevreği türü: Top; Kepek çubukları; Topak; Gevrek; Yaprak; Lokma; Yastık; Puf; Halka; Kare; Diğer
lt-LT: Grūdų rūšis: Rutuliukai; Sėlenų lazdelės; Kekės; Traškučiai; Dribsniai; Gabalėliai; Pagalvėlės; Pūsti; Žiedeliai; Kvadratėliai; Kita
en: Cereal type: Balls; Bran sticks; Clusters; Crisps; Flakes; Nuggets; Pillows; Puffs; Rings; Squares; Other
it: Tipo di cereale: Palline; Bastoncini di crusca; Agglomerati; Fiocchi di riso; Fiocchi; Pepite; Fagottini; Soffiati; Anelli; Quadrati; Altro
ro-RO: Tip de cereală: Bile; Bastoane de tărâțe; Bulgări; Fulgi crocanți; Fulgi; Bucățele crocante; Pernuțe; Pufuleți; Inele; Pătrățele; Altele
da: Kornsort: Kugler; Klidstænger; Klynger; Crisps; Flager; Nuggets; Puder; Puffs; Ringe; Firkanter; Andet
ko: 곡물 종류: 볼; 브랜 스틱; 클러스터; 크리스프; 플레이크; 너겟; 필로우; 퍼프; 링; 스퀘어; 기타
bg-BG: Вид зърнена култура: Топчета; Пръчици от трици; Клъстъри; Криспи; Флейкс; Хапки; Възглавнички; Експандирани; Кръгчета; Квадратчета; Други
el: Τύπος δημητριακών: Μπαλάκια; Μπαστουνάκια πίτουρου; Μπουκιές; Νιφάδες/Τραγανά; Νιφάδες; Μπουκίτσες; Μαξιλαράκια; Φουσκωτά; Δαχτυλίδια; Τετράγωνα; Άλλο
sl-SI: Vrsta žita: Kroglice; Otrobove palčke; Skupki; Hrustljavčki; Kosmiči; Kroketi; Blazinice; Napihnjenci; Obročki; Kvadratki; Drugo
pl: Rodzaj płatków śniadaniowych: Kulki; Pałeczki z otrębami; Klastry; Chrupki; Płatki; Nuggetsy; Poduszki; Chrupki (Puffs); Kółka; Kwadraty; Inne
pt-BR: Tipo de cereal: Bolas; Flocos de farelo em palito; Clusters; Flocos crocantes; Flocos; Nuggets; Travesseirinhos; Puffs; Anéis; Quadrados; Outros
nl: Ontbijtgranen type: Balletjes; Zemelensticks; Clusters; Krokantjes; Flakes; Nuggets; Kussentjes; Puffs; Ringen; Vierkantjes; Overig
ja: 穀物タイプ: ボール; ブランスティック; クラスター; クリスプ; フレーク; ナゲット; ピロー; パフ; リング; スクエア; その他
es: Tipo de cereal: Bolas; Palitos de salvado; Racimos; Crocantes; Hojuelas; Trocitos; Almohadillas; Inflados; Aros; Cuadrados; Otro
hr-HR: Vrsta žitarica: Kuglice; Štapići od mekinja; Hrskavi grozdovi; Pahuljice; Pahuljice; Kroketi; Jastučići; Ekspandirane žitarice; Kolutići; Kvadratići; Ostalo
fi: Viljalajike: Pallot; Lesetikut; Muroklimpit; Rapeat murot; Hiutaleet; Palat; Tyynyt; Paisutetut; Renkaat; Neliöt; Muu
vi: Loại ngũ cốc: Dạng viên; Que cám; Dạng cụm; Lát giòn; Dạng vảy; Cục nhỏ; Dạng gối; Dạng xốp; Dạng vòng; Dạng vuông; Khác